# 可供出售固定资产问题

提问人：rainy418 时间：2011-08-13 10:29:56
可供出售固定资产是不计提折旧了，但是还要做计提减值准备吗？

回答人：chenyiwei
回复 zoeandlj 的帖子
1 、“持有待售的固定资产从划归为持有待售之日起停止计提折旧”是恰当的，但是只要存在减值迹象，就需要进行减值测试。
2 、目前国内的资产负债表格式中还没有单列“持有待售非流动资产”项目。多数还是保留在原项目中列示，但是在附注中应单独披露。

提问人：zoeandlj 时间：2011-08-14 22:46:34
回复 chenyiwei 的帖子
陈版，多谢！
持有待售，是否可以在划分为持有待售时，就将其由非流动资产划到流动资产中列示呢？保留在非流动资产中不是很适当

回答人：chenyiwei
IFRS 5是这样要求的。但中国准则对此并无明确规定，一般认为这是实际执行中的一项差异。